臺灣花蓮地方法院刑事判決　　　　　　　　　　　　　　九十年度易字第六一二號
　　公　訴　人　臺灣花蓮地方法院檢察署檢察官
　　被　　　告　乙○○
右列被告因竊盜案件，經檢察官提起公訴（九十年度偵字第二七一九號），本院判決
如左：
    主  文
乙○○攜帶兇器竊盜，處有期徒刑捌月。
    事  實
一、乙○○曾因竊盜案件，經本院於民國（下同）九十年六月十五日以九十年度易字
    第二三六號案件判處有期徒刑六月確定，尚未執行，仍不知悔改，竟意圖為自己
    不法之所有，於九十年九月二十九日晚上八時許，在花蓮市民光一五一號旁，見
    吳鳳蓮所有，現由甲○○使用之車號Ｆ一─五八七七號自小貨車車門未上鎖，竟
    以他人所有，客觀上可供兇器使用之老虎鉗一支，夾住該自小貨車電門，發動車
    輛，正欲離開之際，為甲○○之妻林玉梅發現，並高呼有人偷車，乙○○乃倉皇
    下車，意欲逃跑，旋為甲○○及據報前來之警員共同逮捕，並當場扣得上開老虎
    鉗一支。
二、案經花蓮縣警察花蓮分局報請台灣花蓮地方法院檢察署檢察官偵查起訴。
    理  由
一、訊據被告乙○○雖坦承欲偷車之事實，惟辯稱：其持車上老虎鉗欲發動電門，但
    發不動等語。經查右揭犯罪事實，業據證人林玉梅、甲○○於警訊時證述綦詳，
    證人林玉梅於警訊中並證稱：當時其在門口搬椅子，突然聽到Ｆ一－五八七七自
    小貨車被發動，往該車方向看，發現有人坐在該車駕駛座上已發動該車，要偷車
    子等語。足見被告當時確已發動該車無訛。被告所辯，顯不可採。此外，復有查
    獲照片二張、贓證物品認領保管收據一張及老虎鉗一支扣案足憑。本件事證明確
    ，被告犯行堪予認定。
二、按老虎鉗質地堅硬，客觀上足對人之生命、身體造成危險，係屬兇器無訛。核被
    告所為，係犯刑法第三百二十一條第一項第三款攜帶兇器竊盜罪。爰審酌被告甫
    因竊盜案件，經本院於九十年六月十五日以九十年度易字第二三六號案件判處有
    期徒刑六月確定，此有台灣高等法院被告全國前案紀錄表一份附卷可參，猶不知
    悔改，復犯本件竊盜犯行，犯罪之動機、手段、所生之危害，及犯後態度等一切
    情狀，量處如主文所示之刑。扣案之老虎鉗一支，雖係被告犯罪所用之物，惟被
    告否認為其所有，亦無證據證明確為被告所有，自無從宣告沒收。
據上論斷，應依刑事訴訟法第二百九十九條第一項前段，刑法第三百二十一條第一項
第三款，判決如主文。
本案經檢察官黃蘭雅到庭執行職務。
中      華      民      國    九十一    年      三      月    二十九    日
                              臺灣花蓮地方法院刑事庭
                                  法  官  李  世  華
右正本證明與原本無異。
如對本判決不服，應於送達後十日內，向本院提出上訴狀。（應抄附繕本）告訴人或
被害人如對於本判決不服者，應具備理由請求檢察官上訴，其上訴期間之計算係以檢
察官收受判決正本之日期為準。
                                  法院書記官
中      華      民      國    九十一    年      三      月    二十九    日
附錄本判決論罪之法律條文：
刑法第三百二十一條：
犯竊盜罪而有左列情形之一者，處六月以上五年以下有期徒刑：
一、於夜間侵入住宅或有人居住之建築物、船艦或隱匿其內而犯之者。
二、毀越門扇、牆垣或其他安全設備而犯之者。
三、攜帶兇器而犯之者。
四、結夥三人以上而犯之者。
五、乘火災、水災或其他災害之際而犯之者。
六、在車站或埠頭而犯之者。
前項之未遂犯罰之。
